臺灣高等法院刑事裁定
                                      110年度抗字第920號
抗  告  人
即  被  告  汪祐安


上列抗告人因詐欺案件，不服臺灣桃園地方法院於中華民國110
年4月20日所為109年度訴字第148號駁回上訴之裁定，提起抗告
，本院裁定如下：
    主  文
抗告駁回。
    理  由
一、原裁定意旨略以：抗告人即被告汪祐安因詐欺案件，經原審
    以109年度訴字第148號判決後，向被告之住所送達判決正本
    ，因未獲會晤被告本人，亦無受領文書之同居人或受僱人，
    於民國110年2月1日寄存於桃園市政府警察局桃園分局同安
    派出所，經10日發生合法送達之效力，起算上訴期間20日，
    其上訴期間於110年3月3日屆滿，惟被告竟遲至110年3月16
    日始提起本件上訴，已經逾期，其上訴不合法律上之程式，
    且無從補正，爰依刑事訴訟法第362條前段規定，裁定駁回
    上訴等語。
二、抗告意旨略以：原審宣判後，被告與家人均未在住所門口及
    信箱發現送達通知書，不知寄存送達乙事，郵局送達並未拍
    照存證，卷內亦無任何照片或影像佐證，無法排除郵務人員
    未確實黏貼通知書於門首，或漏未將通知書置於信箱之可能
    ，則原判決之寄存送達是否合法，並非無疑，基於被告訴訟
    權之保障，應認寄存送達於法不合等語。
三、按上訴期間為20日，自送達判決後起算。原審法院認為上訴
    不合法律上之程式或法律上不應准許或其上訴權已經喪失者
    ，應以裁定駁回之，刑事訴訟法第349條前段、第362條前段
    分別定有明文。又送達於應受送達人之住居所、事務所或營
    業所，不獲會晤應受送達人，亦無受領文書之同居人或受僱
    人者，得將文書寄存送達地之自治或警察機關，並作送達通
    知書兩份，一份黏貼於應受送達人住居所門首，另一份置於
    該送達處所信箱或其他適當位置，以為送達，並自寄存之日
    起，經10日發生效力，刑事訴訟法第62條準用民事訴訟法第
    138條第1項、第2項規定明確。至於應受送達人何時領取或
    實際有無領取寄存之應送達文書，於送達之效力不生影響。
四、經查，被告因詐欺案件，經原審以109年度訴字第148號判決
    後，該判決正本於110年2月1日向被告之住所即桃園市○○區○
    ○○街00○0號為送達，因未獲會晤被告本人，亦無受領文書之
    同居人或受僱人，於同日將該送達文書寄存於送達地之警察
    機關即桃園市政府警察局桃園分局同安派出所，並作送達通
    知書兩份，一份黏貼於應受送達人住所公寓樓梯間大門口，
    另一份置於該送達處所信箱，以為送達等情，有原審法院送
    達證書可憑（見原審卷一第369頁），並經本院依職權向送
    達機關即中華郵政股份有限公司桃園郵局查詢屬實，有本院
    公務電話查詢紀錄表存卷為證（見本院卷第51頁）。被告並
    未否認上址送達處所，確係其實際住所，依上開說明，無論
    被告有無前往警局領取文書，自110年2月1日寄存之日起，
    經10日（即110年2月11日）發生合法送達之效力，且該住所
    位在原審法院所在地之桃園市桃園區，依刑事訴訟法第66條
    第1項之反面解釋，無須扣除在途期間。是本件上訴期間，
    應自發生合法送達效力之翌日起算20日，計至110年3月3日
    （星期三，非紀念日或其他休息日）即已屆滿。詎被告竟遲
    至110年3月16日，始提起本件上訴，有原審收狀章戳所示日
    期可稽（原審卷二第109頁），顯已逾期，其上訴自非合法
    ，不因原審嗣依被告之聲請（見原審卷二第107頁），另補
    寄原判決影本1份而受影響。是原審以被告之上訴違背法律
    上之程式，且無從補正為由，裁定駁回其上訴，並無違誤。
    抗告意旨主張本件送達通知書可能未經郵務人員黏貼於送達
    處所之門首，或漏未置於信箱，核與卷證不合。又寄存送達
    非僅能以拍照或錄影方式為證，被告空言以其與家人均未在
    住所門口及信箱發現送達通知書，及郵局未拍照存證等語，
    質疑本件寄存送達之合法性，亦難認有據。被告僅憑前詞，
    提起本件抗告，為無理由，應予駁回。
據上論斷，應依刑事訴訟法第412條，裁定如主文。
中　　華　　民　　國　　110 　年　　6 　　月　　30　　日
              　　刑事第六庭    審判長法　官  劉方慈
                                      法　官  許曉微
                                      法　官  朱嘉川
以上正本證明與原本無異。      
如不服本裁定，應於收受送達後5日內向本院提出再抗告狀。
                                      書記官  尤朝松
中　　華　　民　　國　　110 　年　　7 　　月　　2 　　日